臺灣臺中地方法院刑事判決　　　　　　 94年度交易字第334號
公　訴　人　臺灣臺中地方法院檢察署檢察官
被　　　告　乙○○
上列被告因過失傷害案件，經檢察官聲請簡易判決處刑（94年度
調偵字第98號），本院台中簡易庭認不宜以簡易判決處刑，經合
議庭裁定依簡式審判程序審理，判決如下：
　　主　文
乙○○因過失傷害人，處有期徒刑參月，如易科罰金，以參佰元
折算壹日。
   犯罪事實
一、乙○○於民國９３年６月１２日下午１時４５分許，駕駛車
    牌號碼６Ｊ－７８４５號自小客車，沿台中縣梧棲鎮○○路
    ○段由南往北方向行駛，行經中華路一段與安良港大排時，
    原本應注意依照速限（該路段限速70公里）行駛，並隨時注
    意車前狀況而依當時晴天、路面乾燥、無缺陷、無障礙物、
    視距良好等情形，又無不能注意之情事，竟疏未注意車前狀
    況，並貿然以時速１００公里以上之速度前行且疏未注意車
    前狀況，適有甲○○自其住處即台中縣梧棲鎮○○路○段十
    一號駕駛車牌號碼ＯＬ－０５０１號自用小貨車由北向南，
    自路邊起駛由慢車道進入快車道，亦疏未注意汽車在雙向四
    車道行駛變換車道時，應讓直行車先行並注意安全距離，於
    號誌燈前冒然切入快車道，由於雙方有上述疏失，而乙○○
    因超速及未注意車前狀況以致閃避不及，撞及甲○○上開自
    小貨車之左後側輪軸致該小貨車翻覆，並致甲○○因此受有
    外傷性第４至７節頸椎椎間盤突出之傷害。
二、案經甲○○訴由台中縣警察局豐原分局報請檢察官偵查後，
    聲請簡易判決處刑。
    理  由
一、上揭犯罪事實，已据被告乙○○自警訊及偵審中供認不諱，
    並有員警職務報告書、道路交通事故現場圖、交通事故談話
    紀錄表、道路交通事故調查報告表、現場照片１２幀及診斷
    證明書２幀附卷可稽。雖本件檢察官起訴之肇事事實認告訴
    人駕駛車牌號碼ＯＬ－０５０１號自用小貨車，肇事時係在
    中華路一段與安良港大排之十字路口停等紅燈云云。惟查告
    訴人甲○○於本院九十四年八月二十二日準備程序中稱：我
    家住在中華路一段，不是從產業道路經過，從我家路邊切入
    慢車道，被告從側面撞到我的後輪左腰等語。被告於同日調
    查程序則供稱：我是從側面撞到他（指告訴人），告訴人從
    路邊駛出來，他家住在紅綠燈旁等語。參以卷附道路交通事
    故現場圖及車損照片所示，肇事後被告所駕駛之小客車停置
    於南下外側車道在上開路口附近，車頭全毀，遺有右胎痕六
    七、八公尺，左胎痕三五、三公尺，其煞車痕之行車走向係
    自中線車道至外側車道，告訴人所駕駛之小貨車則翻覆橫置
    於內線車道靠近安全島且在被告所駕駛之小客車之左前方約
    十餘公尺，路面遺有刮地痕十六、七公尺，刮地痕走向係自
    外側車道至內線車道等情以觀，堪認本件被告所稱告訴人甲
    ○○駕駛車牌號碼ＯＬ－０５０１號自用小貨車由北向南，
    自路邊起駛由慢車道進入快車道，並非在號誌燈前停等紅燈
    等語，可以採信。
二、按行車速度，依標誌或標線之規定；汽車行駛時，駕駛人應
    注意車前狀況及兩車併行之距離，並隨時採取必要之安全措
    施，道路交通安全規則第９３條第１項、第９４條第３項分
    別定有明文。被告駕車自應注意上開道路交通安全規定，且
    依當時路狀晴天、路面乾燥、無缺陷、無障礙物、視距良好
    等情形，又無不能注意之情事，此有卷附道路交通事故調查
    表（二）足憑，被告竟疏不注意為之，以致肇事，致人受傷
    ，被告應有過失。況本件經送台灣省台中縣區車輛行車事故
    委員會鑑定結果，亦認被告駕駛自用小客車嚴重超速為肇事
    原因，此有上開鑑定意見書在卷足憑，益証被告就本件車禍
    應負過失責任。雖上開鑑定意見書認告訴人甲○○駕駛之自
    用小貨車在肇事路口停等紅燈，因而認定告訴人無肇事因素
    云云。惟本件肇事經過係告訴人甲○○駕駛車牌號碼ＯＬ－
    ０５０１號自用小貨車由北向南，自路邊起駛由慢車道進入
    快車道，並非在號誌燈前停等紅燈等情，已如前述，是該鑑
    定意見就告訴人無肇事因素，為本院所不採。惟此乃告訴人
    就本件車禍與有過失之問題，被告不能執此解免其過失責任
    。被害人因本件車禍受傷，與被告之過失行為間並有相當因
    果關係。從而，罪證明確，被告過失犯行洵堪認定。
三、核被告乙○○所為，係犯刑法第二百八十四條第一項前段之
    因過失傷害罪。爰審酌被告過失程度之輕重、告訴人所受傷
    害程度、本件車禍告訴人與有過失、被告肇事後態度及肇事
    後被告迄今仍未與告訴人達成民事和解，取得諒解，犯後態
    度不佳等一切情狀，量處如主文所示之刑，並諭知易科罰金
    之折算標準，以資懲儆。
據上論斷，應依刑事訴訟法第四百五十二條、第二百七十三條之
一第一項、第二百九十九條第一項前段，刑法第二百八十四條第
一項前段、第四十一條第一項前段、罰金罰鍰提高標準條例第一
條前段、第二條，判決如主文。
本案經檢察官丙○○到庭執行職務。
中　　華　　民　　國　　94　　年　　10　　月　　31　　日
                  交通法庭　法　官　許金樹
以上正本證明與原本無異。
如不服本判決，應於判決送達後十日內向本院提出上訴狀，上訴
於臺灣高等法院臺中分院(須附繕本)。
                            書記官　楊月雲
中　　華　　民　　國　　94　　年　　10　　月　　31　　日
附錄論罪科刑實體法條文：
刑法第二百八十四條第一項：
因過失傷害人者，處六月以下有期徒刑、拘役或五百元以下罰金
。致重傷者，處一年以下有期徒刑、拘役或五百元以下罰金。
(罰金部份業經提高十倍為五千元)
